# 请教陈版和各位：出售投资性房地产是否属于经常性损益

提问人：phlr999 时间：2022-08-05 19:52:22
请教陈版和各位：出售投资性房地产 计入 其他业务收入 ，而非资产处置收益，是否 是属于 经常性损益？

回答人：chenyiwei
通常情况下投资性房地产的处置损益属于非经常性损益。
当然也可能有例外情况，例如在最早的《计学撮要 2011 》中就讨论过：
背景：某房地产业拟IPO公司对特定情况下处置投资性房地产和固定资产的损益不认定为非经常性损益，理由是：这些投资性房地产和固定资产原均系该公司自行开发的物业，在开发之初就已明确了“开发、经营、出售”的思路，即对这些项目先行出租，待周边市场成熟时再予出售，以获取更大商业利益；同时，公司制定了《自营房产销售管理办法》，要求每年对此类房产的经营状况和市场交易状况进行评估，如达到该“办法”规定的标准，即经总经理批准后予以出售，因此管理层认为，作为房地产开发企业，将本集团开发的、持有目的为销售的物业，在经过一定时间经营后对外出售是常态的，与集团正常经营业务直接相关的交易，未来也将会有类似业务持续发生，故应界定为经常性损益。
注X：有关非流动资产处置收益的经常性损益的认定：
2008 年 6 月 10 日，本集团之子公司A公司与B公司签订国有土地使用权转让合同，将公司湖滨楼协议作价人民币2.5亿元出售给B公司（已经XX不动产咨询评估有限公司和XX房地产估价有限公司评估，评估价格为人民币250,064,659.00元)，该项资产账面成本为人民币1.13亿元，扣除相关税费后处置净收益为人民币1.16亿元。湖滨楼系本集团自行开发的房产项目，该项目于 2004 年建成，由于其所处金鸡湖商业圈尚未成熟，故本集团管理层根据房地产项目“开发、经营、出售”的思路，决定对该项目先行出租，待周边市场成熟时再予出售，以获取更大商业利益，并在资产负债表中列示为一项投资性房地产。本集团在本年度经专题研究，结合目前的市场，认为金鸡湖商业圈已经日趋完善，湖滨楼商业项目对外销售的时机已成熟，本集团管理层遂决定于本年度销售湖滨楼。
2009 年 4 月，本集团与C公司签订D酒店式公寓资产转让合同，将本集团所有的D酒店及其附属经营资产协议作价人民币5.27亿元出售给C公司，该项资产账面成本为人民币4.85亿元，扣除相关税费后处置净收益为人民币0.15亿元。D酒店系本集团自行开发的房产项目，该项目于 2008 年建成并开始经营酒店式公寓业务。 2009 年初，本集团对自营房产进行调查分析后发现D酒店项目与原定位时预测有较大差异且近期无转好迹象，结合本集团制订的《自营房产销售管理办法》的规定，该项目符合先租后售物业租赁情况未达到预期目标类的自营房产，故本集团管理层遂决定于本年度销售D酒店。本集团管理层认为，D酒店的处置系本集团自营房产项目的处置，具有主营和持续的特征，其实质与前期投资性房地产处置相同。
综上，本集团管理层认为，作为房地产开发企业，将本集团开发的、持有目的为销售的物业，在经过一定时间经营后对外出售是常态的，与集团正常经营业务直接相关的交易，未来也将会有类似业务持续发生。因此，本集团管理层认为，其可以界定为经常性损益。